臺灣臺北地方法院民事簡易判決
110年度北簡字第15725號
原      告  陳彥儒

被      告  王閔弘
訴訟代理人  陳威  
複代理人    曾國晏
            陳威佐
上列當事人間損害賠償事件，原告就本院109年度交易字第148號
過失傷害刑事案件提起附帶民事訴訟（109年度交附民字第74號
），經刑事庭移送前來，本院於民國110年12月20日言詞辯論終
結，判決如下：
    主      文
被告應給付原告新臺幣壹拾參萬零肆佰陸拾玖元，及自民國一百
零九年十二月十一日起至清償日止，按年息百分之五計算之利息
。
原告其餘之訴駁回。
訴訟費用新臺幣壹仟元由被告負擔。
本判決原告勝訴部分得假執行。但被告如以新臺幣壹拾參萬零肆
佰陸拾玖元為原告預供擔保後，得免為假執行。
原告其餘假執行之聲請駁回。
    事實及理由
一、原告主張：被告於民國108年8月2日12時8分許，駕駛車號00
    00-00自用小客車（下稱肇事車輛），沿臺北市中正區市民
    大道由西向東行駛於第2車道，適有原告騎乘及所有車號000
    -000普通重型機車（下稱系爭機車）沿同向行駛於第1車道
    ，其後方有訴外人即少年范○詮騎乘車號000-0000普通重型
    機車（下稱范○詮機車）行駛同一車道，行至靠近市民大道2
    段與中山北路1段交叉路口時，被告因變換車道未讓直行車
    先行，未注意安全距離之過失，駕駛肇事車輛貿然左偏，原
    告見狀旋即煞停機車，其後范○詮駕駛機車未注意車前狀況
    ，閃避不及自後方追撞系爭機車，致原告人車倒地，因而受
    有右側小腿挫傷、右側小腿擦傷、右側手肘擦傷、左側膝部
    擦傷等傷害。為此依侵權行為法律關係請求被告賠償新臺幣
    （下同）600,000元，項目如下：㈠醫療耗材費用1,319元；㈡
    醫療費用31,150元；㈢除疤費用100,000元；㈣工作損失200,0
    00元；㈤機車修理費用及財物損失64,205元（機車修理費用2
    1,550元＋後背包破損13,800元＋星辰錶刮損18,675元＋牛仔褲
    破損2,000元＋萬寶龍皮夾刮損8,180元）；㈥精神慰撫金200,
    000元等語。並聲明：㈠被告應給付原告600,000元，及自起
    訴狀繕本送達翌日起至清償日止，按年息5%計算之利息。㈡
    願供擔保請准宣告假執行。
二、被告則以：保險公司已賠付原告強制汽車險保險金24,875元
    ；對醫療耗材費用、醫療費用部分均不爭執，但除疤費用部
    分，須提出詳細單據佐證；又診斷證明書未記載需要休養，
    對工作損失請求有爭執；另精神慰撫金請求數額過高；另依
    臺北市車輛行車事故鑑定覆議會覆議意見書認定被告為本件
    事故肇事主因，但並非負全部肇事責任，主張原告與有過失
    等語，資為抗辯。並聲明：並聲明：㈠原告之訴駁回。㈡如受
    不利判決，願供擔保請准宣告免為假執行。
三、本院之判斷：
　㈠按因故意或過失，不法侵害他人之權利者，負損害賠償責任
    ；汽車、機車或其他非依軌道行駛之動力車輛，在使用中加
    損害於他人者，駕駛人應賠償因此所生之損害，民法第184
    條第1項前段、第191條之2前段分別定有明文。次按汽車在
    同向二車道以上之道路（車道數計算，不含車種專用車道、
    機車優先道及慢車道），除應依標誌或標線之指示行駛外，
    並應遵守下列規定：六、變換車道時，應讓直行車先行，並
    注意安全距離，道路交通安全規則第98條第1項第6款亦有明
    文。原告主張之前揭事實，業據其提出臺灣臺北地方檢察署
    檢察官109年度偵字第7867號起訴書、駕照、行照、受傷照
    片、臺北市車輛行車事故鑑定覆議會覆議意見書等件為證，
    並經本院依職權調閱臺北市政府警察局交通警察大隊110年5
    月6日北市警交大事字第1103019940號函附道路交通事故初
    步分析研判表、現場圖、補充資料表、談話紀錄表、調查報
    告表、當事人酒精測定紀錄表、當事人登記聯單、監視錄影
    畫面翻拍照片、事故現場照片等件（見本院卷第29至61頁）
    在卷可憑；又被告所涉過失傷害罪嫌，業經臺灣臺北地方檢
    察署檢察官提起公訴，並經本院刑事庭以109年度交易字第1
    48號刑事判決判處：甲○○犯過失傷害罪，處拘役40日，如易
    科罰金，以新臺幣1,000元折算1日，有該起訴書、刑事判決
    可佐；再依臺北市車輛行車事故鑑定會鑑定意見書（見交附
    民卷第63-69頁）亦認定被告駕車因變換車道時未讓直行車
    先行且未注意安全距離，為肇事主因；原告騎乘機車並無肇
    事因素等語，則原告主張被告應負侵權行為損害賠償責任，
    應屬有據。被告空言辯稱原告與有過失云云，亦未說明原告
    就損害之發生及擴大有何過失，難謂有據。
　㈡茲就原告得請求之損害賠償金額，分述如下：
　1.醫療耗材費用部分：
　　原告主張其受傷購買紗布、藥膏、繃帶、人工皮膚等醫療耗
    材費用1,319元，有統一發票、電子發票等件在卷可憑（見
    交附民卷第17頁），且為被告所不爭執，此部分請求自屬有
    據。
　2.醫療費用部分：
　　原告主張其因受傷支出醫療費用31,150元一節，業據提出馬
    偕紀念醫院、鈺安中醫診所掛號費收據、捷靚皮膚專科診所
    醫療費用收據為證（見本院卷第21至51頁），且為被告所不
    爭執，應屬可採。
　3.除疤費用部分：
　　原告主張其右側小腿因車禍現遺留疤痕，日後雷射除疤費用
    預估為100,000元，業據其提出疤痕照片、捷靚皮膚專科診
    所診斷證明書、醫療費用收據為憑（見交附民卷第47至51、
    61頁、本院卷第61、131頁）。依上開診斷證明書記載：右
    小腿挫傷，2×8公分疤痕，傷及毛囊，後續須以鉺雅鉻雷射
    處理疤痕、色素沉澱各15次，每次間隔2至4週，除疤每次4,
    000元、除色素沉澱每次3,000元，以上除疤費用合計105,00
    0元（＝4,000元×15次+3,000元×15次），原告僅請求除疤費
    用為100,000元，應屬有據。
　4.工作損失部分：
    原告主張其擔任保險經紀人，平均月薪5萬元，因車禍2個月
    行動不便，受有工作損失100,000元，另其擔任兼職模特兒
    ，因車禍受傷而失去活動合約損失100,000元云云，固提出
    存摺明細影本、五號工作室契約書、109年度各類所得扣繳
    暨免扣繳憑單等件為證。惟依原告提出之馬偕紀念醫院診斷
    證明書記載：「病名：右側小腿挫傷、右側小腿擦傷、右側
    手肘擦傷、左側膝部擦傷」，當日急診治療後即離院，並無
    須臥床休養之記載，原告主張其2個月行動不便云云，即非
    有據，佐以原告擔任保險經紀人之工作性質，較為彈性，受
    傷期間非不得以電話拜訪客戶，其於車禍事故後108年8月、
    9月仍有相當收入，其主張因傷無法工作受有損失，尚難憑
    採。另就模特兒工作契約部分，依上開契約書內容，無法認
    定五號工作室有何模特兒、戶外活動之預先規劃，甚至原告
    因其傷勢而無法履約之情形，且原告傷勢位置非不得以衣物
    或化妝方式遮蔽，難認原告因而受有10,000元損失。原告請
    求被告賠償工作損失200,000元云云，難謂有據。
  5.機車修理費用及財物損失部分：
  ⑴原告主張其受有機車修理費用21,550元、後背包破損13,800
    元、星辰錶刮損18,675元、牛仔褲破損2,000元、萬寶龍皮
    夾刮損8,180元之損失，固提出估價單、收據、後背包、手
    錶、牛仔褲、皮夾照片及網頁售價資料等件為證。按不法毀
    損他人之物者，被害人得請求賠償其物因毀損所減少之價額
    ，民法第196條定有明文。依民法第196條請求賠償物被毀損
    所減少之價額，得以修復費用為估定之標準，但以必要者為
    限（例如︰修理材料以新品換舊品，應予折舊，最高法院77
    年度第9次會議決議）。查原告主張系爭車輛修理費用為21,
    550元（零件20,750元、載車費800元）。依行政院公布之固
    定資產耐用年數表及固定資產折舊率表，機車之耐用年數為
    3年，依定率遞減法每年應折舊536/1000，但最後折舊總和
    不得超過該資產成本之9/10。查系爭機車於98年7月出廠，
    有行照可憑（見本院卷第123頁），迄至本件車禍發生時即1
    08年8月2日，系爭機車使用已逾耐用年限，依上所述，扣除
    折舊後之零件費用為2,075元【＝20,750元×（1-9/10）】。
    另外加計載車費800元，則原告得請求之必要修理費用為2,8
    75元（＝2,075元＋800元），逾此範圍之請求則屬無據。
  ⑵至原告另主張其受有後背包破損13,800元、星辰錶刮損18,67
    5元、牛仔褲破損2,000元、萬寶龍皮夾刮損8,180元之損失
    云云。惟原告提出之物品照片，尚難認上開物品已毀損致令
    不堪用之程度，況且原告亦未提出購買證明，無法據以認定
    其於何時購買、購買金額若干，此部分請求亦非有據。
　6.精神慰撫金部分：
　　按不法侵害他人之身體、健康、名譽、自由、信用、隱私、
    貞操、或不法侵害其他人格法益而情節重大者，被害人雖非
    財產上之損害，亦得請求賠償相當之金額，民法第195條第1
    項前段定有明文。查被告上開過失不法侵害行為，致原告受
    有上開傷勢，已如前述，堪認原告精神上受有相當之痛苦，
    原告依民法第195條第1項請求非財產上損害賠償，自屬有據
    。本院審酌原告現年41歲、大學畢業、擔任保險經紀人兼職
    模特兒工作，109年度收入所得為112萬餘元，名下有不動產
    15筆、汽車1輛；被告現年38歲、高職畢業、從事室內裝修
    業，109年度收入所得為53萬餘元，名下有不動產2筆、汽車
    3輛等情，此有調查筆錄（附於偵查卷宗）、兩造稅務電子
    閘門財產所得調件明細在卷可參，綜合考量兩造年齡、身分
    、地位、經濟狀況、原告受傷後所受精神上痛苦之程度、經
    除疤治療後可獲某種程度緩解、被告過失侵權行為情節、另
    有少年范○詮騎乘機車未注意車前狀況為肇事次因因而發生
    追撞等一切情狀，認原告請求被告賠償精神慰撫金200,000
    元，尚屬過高，應以20,000元，較為適當。
　7.依上，原告得請求損害賠償數額為155,344元（＝1,319元+31
    ,150元+100,000元+2,875元+20,000元）。
　8.扣除部分：原告受有強制汽車責任保險理賠24,875元，業據
    提出理賠明細為證（見本院卷第59、69、71頁），依強制汽
    車責任保險法第32條規定，此部分應視為被保險人損害賠償
    金額之一部。基此，扣除強制險理賠24,875元，原告得請求
    賠償金額為130,469元（＝155,344元-24,875元）。　 
四、綜上，原告依侵權行為損害賠償之法律關係，請求被告給付
    130,469元，及自起訴狀繕本送達翌日即109年12月11日（見
    交附民卷第79頁）起至清償日止，按年息5%計算之利息，為
    有理由，應予准許。逾此範圍之請求，則無理由，應予駁回
    。
五、本件原告勝訴部分係適用簡易程序所為被告敗訴之判決，依
    民事訴訟法第389條第1項第3款規定，應依職權宣告假執行
    ；併依同法第392條第2項，依聲請宣告被告如預供擔保，得
    免為假執行。至原告就敗訴部分所為假執行之聲請，因訴之
    駁回而失所依據，併予駁回。
六、本件事證已臻明確，兩造其餘攻擊防禦方法及所舉證據，核
    與本件判決結果不生影響，爰不再逐一論列。
七、訴訟費用負擔之依據：民事訴訟法第79條。依職權確定訴訟
    費用額1,000元（第一審裁判費），由被告負擔。
中　　華　　民　　國　　111 　年　　2 　　月　　11　　日
                  臺北簡易庭  法  官　張瓊華
以上正本係照原本作成。
如不服本判決，應於判決送達後20日內向本庭（臺北市中正區重
慶南路1段126巷1號）提出上訴狀。如委任律師提起上訴者，應
一併繳納上訴審裁判費。
中　　華　　民　　國　　111 　年　　2 　　月　　11　　日
                              書記官  賴敏慧